臺灣臺南地方法院刑事裁定　
111年度聲字第2006號
聲  請  人  臺灣臺南地方檢察署檢察官
受  刑  人  李順德



上列聲請人因受刑人數罪併罰有二裁判以上，聲請定其應執行之
刑（111年度執聲字第1482號），本院裁定如下：
    主  文
李順德所犯如附表所示之罪刑，應執行有期徒刑拾年陸月。
    理  由
一、聲請意旨略以：受刑人李順德因犯竊盜等案件，先後經判決
    確定如附表，應依刑法第53條及第51條第5款規定，定其應
    執行之刑，爰依刑事訴訟法第477條第1項聲請裁定等語。
二、按裁判確定前犯數罪者，併合處罰之；數罪併罰，有二裁判
    以上者，依刑法第51條之規定，定其應執行之刑；數罪併罰
    ，分別宣告其罪之刑，依下列各款定其應執行者：五、宣告
    多數有期徒刑者，於各刑中之最長期以上，各刑合併之刑期
    以下，定其刑期。但不得逾30年；依刑法第53條及第54條應
    依刑法第51條第5款至第7款之規定，定其應執行之刑者，由
    該案犯罪事實最後判決之法院之檢察官，聲請該法院裁定之
    ，刑法第50條第1項本文、第53條、第51條第5款及刑事訴訟
    法第477條第1項分別定有明文。又按法律上屬於自由裁量之
    事項，有其外部性界限及內部性界限，並非概無拘束，依據
    法律之具體規定，法院應在其範圍選擇為適當之裁判者，為
    外部性界限；而法院為裁判時，應考量法律之目的，及法律
    秩序之理念所在者，為內部性界限，法院為裁判時，二者均
    不得有所逾越。在數罪併罰，有二裁判以上，定其應執行之
    刑時，固屬於法院自由裁量之事項，然仍應受前揭外部性界
    限及內部性界限之拘束。
三、經查：
　㈠本件受刑人因犯如附表所示之罪，分別經法院判處如附表所
    示之刑，均已確定在案，有臺灣橋頭地方法院110年度聲字
    第865號裁定、本院110年度易字第838號判決及臺灣高等法
    院被告前案紀錄表在卷可按。檢察官以本院為上開案件犯罪
    事實最後判決之法院，聲請定其應執行之刑，本院審核各案
    卷無誤，認其聲請為正當，爰斟酌受刑人所犯各罪，非屬偶
    發性之行為，所犯各罪侵害之法益、罪質均相同，所犯各罪
    間隔時間，並考量受刑人之責任與整體刑法目的及相關刑事
    政策，依刑法第51條所定限制加重原則，及多數犯罪責任遞
    減原則等量刑因素，依法定其應執行之刑如主文所示。
　㈡受刑人所犯如附表編號7、9所示之罪雖屬得易科罰金之罪，
    惟因本案合併定應執行刑之附表編號1至6、8、10至11所示
    之罪不得易科罰金，則上開各罪合併定應執行刑之結果，自
    亦不得易科罰金，無須再諭知易科罰金之折算標準。　　
四、依刑事訴訟法第477條第1項，刑法第53條、第51條第5款，
    裁定如主文。　　　　　
中　　華　　民　　國　　111 　年　　12　　月　　13　　日
                  刑事第一庭    法　官　潘明彥
以上正本證明與原本無異。
如不服本裁定，應於收受送達後5日內向本院提出抗告狀。（應
附繕本）
　　　　　　　　　　　　　　　　書記官  蘇豐展
中　　華　　民　　國　　111 　年　　12　　月　　13　　日
附表：受刑人李順德定應執行刑案件一覽表     編    號            1           2           3 罪    名  竊盜 竊盜 竊盜 宣告刑  ①有期徒刑9月 ②有期徒刑1年 ①有期徒刑8月 ②有期徒刑10月 有期徒刑11月 犯罪日期  ①109年3月28日 ②109年7月13日 ①109年3月24日 ②109年6月24日 109年8月26日 偵查 (自訴)機關年度案號  臺灣高雄地方檢察署109年度偵字第7568、16484號 臺灣橋頭地方檢察署109年度偵字第7018、7446號 臺灣臺南地方檢察署109年度偵字第15923號 最 後 事 實 審 法院 臺灣高雄地方法院 臺灣橋頭地方法院 臺灣臺南地方法院  案號 109年度審易字第1020、1305號 109年度審易字第809、815號 109年度易字第1055號  判決日期 109年10月29日 109年12月1日 109年10月27日 確 定 判 決 法院 同上 同上 同上  案號 同上 同上 同上  判決確定日期 109年12月2日 109年12月30日 110年1月28日 是否為得易科罰金之案件  否 否 否 備    註  1.臺灣橋頭地方法院110年度聲字第865號裁定應執行有期徒刑10年1月(編號1至9) 2.臺灣橋頭地方檢察署110年度執更字第1052號   

編    號            4           5           6 罪    名  竊盜 竊盜 竊盜 宣告刑  ①有期徒刑11月 ②有期徒刑10月 ③有期徒刑10月 ①有期徒刑10月 ②有期徒刑10月 有期徒刑7月 犯罪日期  ①109年7月30日 ②109年7月6日 ③109年7月29日 ①109年9月3日 ②109年9月3日 109年8月29日 偵查 (自訴)機關年度案號  臺灣橋頭地方檢察署109年度偵字第1146、11658、11942號 臺灣屏東地方檢察署109年度偵字第9833、9928號 臺灣高雄地方檢察署109年度偵字第19219號 最 後 事 實 審 法院 臺灣橋頭地方法院 臺灣屏東地方法院 臺灣高雄地方法院  案號 109年度審易字第893號 109年度易字第1093號 109年度審易字第1537號  判決日期 110年1月5日 110年1月13日 110年1月28日 確 定 判 決 法院 同上 同上 同上  案號 同上 同上 同上  判決確定日期 110年2月3日 110年2月20日 110年3月10日 是否為得易科罰金之案件  否 否 否 備    註  1.臺灣橋頭地方法院110年度聲字第865號裁定應執行有期徒刑10年1月(編號1至9) 2.臺灣橋頭地方檢察署110年度執更字第1052號   

編    號            7           8           9 罪    名  竊盜 竊盜 竊盜 宣告刑  有期徒刑4月，如易科罰金，以新臺幣壹仟元折算壹日。 ①有期徒刑8月 ②有期徒刑8月 ③有期徒刑7月 ④有期徒刑8月 ⑤有期徒刑9月 ⑥有期徒刑10月 有期徒刑5月，如易科罰金，以新臺幣壹仟元折算壹日。 犯罪日期  109年4月5日 ①109年7月28日 ②109年6月17日 ③109年6月21日 ④109年6月23日 ⑤109年6月29日 ⑥109年8月25日 109年7月7日 偵查 (自訴)機關年度案號  臺灣高雄地方檢察署109年度偵字第19398、9154、14569、14749、15386、17691、19419號 臺灣高雄地方檢察署109年度偵字第19398、9154、14569、14749、15386、17691、19419號 臺灣橋頭地方檢察署109年度偵字第11155號 最 後 事 實 審 法院 臺灣高雄地方法院 臺灣高雄地方法院 臺灣橋頭地方法院  案號 110年度易字第14號 110年度易字第14號 110年度簡字第550號  判決  日期 110年2月5日 110年2月5日 110年4月8日 確 定 判 決 法院 同上 同上 同上  案號 同上 同上 同上  判決確定日期 110年3月11日 110年3月11日 110年5月5日 是否為得易科罰金之案件  是 否 是 備    註  1.臺灣橋頭地方法院110年度聲字第865號裁定應執行有期徒刑10年1月(編號1至9) 2.臺灣橋頭地方檢察署110年度執更字第1052號   

編    號  10 11 罪    名  竊盜 竊盜 宣告刑  有期徒刑11月 有期徒刑7月 犯罪日期  109年8月4日 109年8月9日 偵查 (自訴)機關年度案號  臺灣臺南地方檢察署110年度偵字第7179號 臺灣臺南地方檢察署110年度偵字第7179號 最 後 事 實 審 法院 臺灣臺南地方法院 臺灣臺南地方法院  案號 110年度易字第838號 110年度易字第838號  判決日期 110年11月4日 110年11月4日 確 定 判 決 法院 同上 同上  案號 同上 同上  判決確定日期 110年12月14日 110年12月14日 是否為得易科罰金之案件  否 否 備    註  1.臺灣臺南地方法院110年度易字第838號判決應執行有期徒刑1年4月(編號10至11) 2.臺灣臺南地方檢察署111年度執字第388號